---
format: html
editor: visual
---

# **Práctica final**

Vamos a utilizar el dataset de semillas que se encuentra aquí: https://archive.ics.uci.edu/ml/datasets/seeds#

Primero vamos a descargarnos el dataset con el siguiente comando:

```{r}
library(tidyverse)
df_seeds <- read.table('https://archive.ics.uci.edu/ml/machine-learning-databases/00236/seeds_dataset.txt', col.names =c('area','perimetro','compacto','longitud','anchura','coeficient.asimetria','longitud.ranura','tipo'))
```

```{r}
head(df_seeds)
str(df_seeds)
```

### **PREGUNTA 1**

¿Cuántas filas y cuántas columnas tiene el dataframe *df_seeds*?

**Respuesta**:

```{r}
paste("El dataframe tiene", length(colnames(df_seeds)), "columnas y", length(df_seeds[,1]), "filas.")
```

### **PREGUNTA 2**

Vamos a convertir en factor la columna tipo. Vamos a reemplazar los números por su correspondiente etiqueta (label). La correspondencia entre el código y el tipo es:

-   1 - Kama
-   2 - Rosa
-   3 - Canadian

Convierte en factor la columna tipo, respetando las etiquetas:

**Respuesta**:

```{r}
df_seeds$tipo <- factor(df_seeds$tipo, labels=c('Kama','Rosa','Canadian'))
```

### **PREGUNTA 3**

¿Cuál es la media del área de cada uno de los tipos?

**Respuesta**

```{r}
paste("La media del área de Kama es:", round(mean(df_seeds[df_seeds$tipo == 'Kama',]$area), 2))
paste("La media del área de Rosa es:", round(mean(df_seeds[df_seeds$tipo == 'Rosa',]$area), 2))
paste("La media del área de Canadian es:", round(mean(df_seeds[df_seeds$tipo == 'Canadian',]$area), 2))
```

### **PREGUNTA 4**

¿Cómo se llama el siguiente tipo de gráfico?. ¿Qué representa la línea del centro de la caja?

```{r}
ggplot(df_seeds, aes(x=tipo, y=area)) + geom_boxplot()
```

**Respuesta**: 'Es un boxplot o diagrama de cajas. La línea central representa la mediana.'

### **PREGUNTA 5**

¿Cómo pintarías un diagrama de puntos (o scatterplot) con ggplot con las siguientes características?

\- En el eje X la variable compacto.

\- En el eje Y la variable area.

\- Cada tipo de semilla debería tener un color diferente.

**Respuesta**:

```{r}
ggplot(df_seeds, aes(x=compacto, y=area, color=tipo)) + geom_point()
```

### **PREGUNTA 6**

¿Qué hace la siguiente línea?:

```{r}
df_seeds |> mutate(is_kama = tipo=='Kama') -> df_seeds
```

**Respuesta**: 'Crea una nueva columna *is_kama* de tipo booleano que indica si el tipo es "Kama" o no.'

### **PREGUNTA 7**

Vamos a dividir el conjunto de datos en test y training porque vamos a entrenar un modelo que me permita diferenciar si una semilla es de tipo Kama o no. ¿Por qué es aconsejable dividir el dataset en los grupos de train y test?

```{r}
set.seed(123) # Este set.seed hace que a todos nos generen los mismos número aleatorios
idx <- sample(1:nrow(df_seeds), 0.7*nrow(df_seeds))
df_seeds_train <- df_seeds[idx,]
df_seeds_test <- df_seeds[-idx,]
```

**Respuesta**: 'Con el conjunto de train se entrena el modelo y con el de test se comprueba su funcionamiento con datos que no ha visto antes. Al no ser entrenado con los datos de test, la calidad de su funcionamiento será más realista.'

### **PREGUNTA 8**

Vamos a crear un modelo para realizar una clasificación binaria, donde le pasaremos como entrada las columnas: area, perimetro, compacto, longitud, coeficient.asimetria y longitud.ranura

¿Qué tipo de algoritmo o modelo debería usar?

**Respuesta**: 'Modelo de regresión logística de tipo binomial.'

### **PREGUNTA 9**

Crea un modelo que me permita clasificar si una semilla es de tipo Kama o no con las siguientes columnas: area, perimetro, compacto, longitud, coeficient.asimetria, longitud.ranura

**Respuesta**:

```{r}
model <- glm(df_seeds_train, formula=is_kama~area+perimetro+compacto+longitud+coeficient.asimetria+longitud.ranura, family='binomial')
summary(model)
```

### **PREGUNTA 10**

Si usamos un umbral de 0 en la salida del modelo (lo que equivale a probabilidad de 0.5 cuando usamos el predict con type='response') ¿Cuáles son los valores de precisión y exhaustividad?

**Respuesta**:

```{r}
umbral <- 0.5
pred_test <- predict(model, df_seeds_test, type='response')
M <- table(real=df_seeds_test$is_kama, pred=pred_test>umbral)
M
paste("La precisión es:", round((M[2,2]/(M[1,2]+M[2,2])), 2))
paste("La exhaustividades :", M[2,2]/(M[2,1]+M[2,2]))
```

#### PREGUNTA 11

¿Qué están haciendo las siguientes líneas?

```{r}
set.seed(123)
cl<-df_seeds |> select(area,perimetro,compacto,longitud,anchura,coeficient.asimetria,longitud.ranura) |> kmeans(3)
table(real=df_seeds$tipo,cluster=cl$cluster)
```

**Respuesta**: 'Divide las muestras en 3 grupos mediante el algoritmo kmeans y clasifica cada una según sus características en el más cercano.'
